【裁判字號】    95,易,97
【裁判日期】    951205
【裁判案由】    竊盜
【裁判全文】
臺灣臺東地方法院刑事判決                95年度易字第97號
公  訴  人  臺灣臺東地方法院檢察署檢察官
被      告  乙○○
            丁○○
                    (現另案於臺灣臺東監獄執行中)
            庚○○
上列被告等因竊盜案件，經檢察官提起公訴 (95年度偵字第233
、324、819、1013號)，本院判決如下：
    主  文
乙○○連續結夥三人以上攜帶兇器竊盜，累犯，處有期徒刑壹年
陸月。扣案之破壞剪壹支、鋼筋支均沒收。
丁○○共同連續攜帶兇器竊盜，累犯，處有期徒刑壹年。
庚○○結夥三人以上攜帶兇器竊盜，累犯，處有期徒刑捌月。扣
案之破壞剪壹支、鋼筋支均沒收。
    犯罪事實
一、乙○○前於民國82年間因違反麻醉藥品管理條例案件，經最
    高法院以83年度臺上字第3116號判處有期徒刑7月確定，又
    因違反藥事法案件，經臺灣高等法院以83年度上更(一)字第49
    2號判處有期徒刑1年確定，上開2罪合併應執行有期徒刑1年
    4月，復因違反麻醉藥品管理條例案件，經臺灣高等法院以8
    3年度上訴字第866號判處有期徒刑5年2月確定，上開3罪合
    併應執行有期徒刑6年4月，於85年8月29日假釋交付保護管
    束，因假釋期間再犯違反麻醉藥品管理條例案件，經撤銷假
    釋，應執行殘刑3年9日，並經臺灣高等法院以86年度上訴字
    第5214號判處有期徒刑9月確定 (羈押折抵期滿)，再於87年
    間因偽造文書案件，經本院以87年度易字第738號判處有期
    徒刑3月確定，與上開應執行之殘刑3年9日接續執行，於91
    年8月28日縮短刑期執行完畢；丁○○前於90年間因施用毒
    品案件，經本院以90年度東簡字第265號判處有期徒刑6月確
    定，於92年3月28日執行完畢；庚○○曾因施用毒品案件，
    經臺灣新竹地方法院以92年度竹簡字第690號分別判處有期
    徒刑6月、3月，應執行有期徒刑8月確定，於93年8月31日縮
    短刑期執行完畢。詎均仍不知悔改，意圖為自己不法所有，
    其中乙○○、丁○○並基於意圖為自己不法所有之概括犯意
    ，先後為下列竊盜行為：
(一)乙○○於94年5月中某日，在臺東縣臺東市○○街114號前，
    竊取壬○○所有捷安特牌、銀黑色之腳踏車1輛【價值約新
    臺幣 (下同)500 元】後，於同年8月25日晚間將上開腳踏車
    借予不知情之林港生、林青霞騎用，嗣為警於同年9月7日上
    午12時許在臺東縣臺東市○○路與廣東路口之雅虎遊樂場旁
    停車場內查獲。
(二)乙○○於94年11月5日晚間9時50分許，與丁○○基於共同竊
    盜之犯意聯絡，攜帶乙○○所有客觀上具危險性且足供為兇
    器使用之破壞剪2支，分騎車牌號碼為K65-225號、及未懸掛
    車牌之機車 (嗣經警查證該車車牌號碼為PVU-082號)2 輛，
    至臺東縣臺東市○○○○道與勝利街158號巷口停放，將辛○○所有置於該巷口旁空地上之電纜線，以破壞剪剪斷為每
    段長約1.5公尺之線段，竊得線段20條時，為羅憲治發現，
    以電話通知辛○○，乙○○及丁○○2人見狀，即將機車及
    破壞剪 (未扣案)棄置現場逃逸，嗣經警循線查獲，始悉上
    情。
(三)乙○○、丁○○於95年3月1日晚間11時許，承前竊盜之概括
    犯意聯絡及行為分擔，由乙○○提供其所有客觀上具危險性
    且足供為兇器使用之破壞剪1支予丁○○，丁○○即持上開
    破壞剪至臺東縣臺東市卑南大圳尾堤防旁，攀爬至電線桿上
    ，以破壞剪 (未扣案)剪斷臺灣電力股份有限公司所有編號
    東源＃92Y5-Y5A3電線桿間之電纜線 (即22mm/mPVC風雨線)
    約322.5公尺 (價值約5,953元)，得手後，交由乙○○賣得
    1,420元，花用一空。
(四)乙○○、庚○○夥同姓名、年籍不詳，綽號「阿雄」之成年
    男子，基於意圖為自己不法所有之犯意聯絡，結夥於95年3
    月2日晚間11時許，由乙○○攜帶其所有客觀上具危險性且
    足供為兇器使用之破壞剪1支、鋼筋3支，庚○○則駕車搭載
    乙○○、「阿雄」同至臺東縣鹿野鄉○○村○○路258巷12
    號前，由乙○○以鋼筋插入電線桿上之孔洞內，攀爬至電線
    桿上，再以破壞剪剪斷臺灣電力公司所有編號鹿野幹線＃47
    9X13Y1-13A2-B2號電線桿間之電纜線，「阿雄」在下方蒐集
    電纜線，庚○○則駕車在旁把風等候之方式，竊取黑色PVC
    風雨線約189公尺、三色接戶電纜線約14公尺，得手後正欲
    離去時，為附近住戶癸○○發現報警，經警當場逮捕乙○○
    ，並扣得乙○○所有供竊盜使用之破壞剪1支、鋼筋3支及上
    開竊得之電纜線。
二、案經臺東縣警察局移送、臺東縣警察局臺東分局報請臺灣臺
    東地方法院檢察署檢察官偵查起訴。
    理  由
壹、程序方面：
    按被告以外之人於審判外之陳述，雖不符前4條之規定，而
    經當事人於審判程序同意作為證據，法院審酌該言詞陳述或
    書面陳述作成時之情況，認為適當者，亦得為證據。當事人
    、代理人或辯護人於法院調查證據時，知有第159條第1項不
    得為證據之情形，而未於言詞辯論終結前聲明異議者，視為
    有前項之同意。刑事訴訟法第159條之5定有明文。查本案公
    訴人提出之各項證據，即證人林港生、林青霞、壬○○、辛○○、羅憲治、吳忠允、癸○○、共同被告丁○○於警詢、
    偵查中之證述、贓物認領保管單2份、現場位置圖3份、現場
    照片27張、臺灣電力公司臺東營業處電力線路失竊現場調查
    表2份，均係被告以外之人在審判外之書面陳述，而屬傳聞
    證據，依刑事訴訟法第159條第1項之規定，原則上不具證據
    能力，惟被告3人於本案準備程序時對上開書面之證據能力
    表示不爭執，及至本院言詞辯論終結前亦未聲明異議，本院
    審酌該書面陳述作成時，應無人情施壓或干擾，亦無不當取
    供之情形，認為以之作為本案之證據亦屬適當，依刑事訴訟
    法第159條之5規定，應有證據能力，合先敘明。
貳、實體方面：
一、被告之供述及辯解：
    訊據被告乙○○固不否認有於犯罪事實(四)之時、地行竊，惟
    矢口否認有何其他竊盜犯行，辯稱：犯罪事實(一)部分，伊未
    於95年5月間在臺東縣臺東市○○街竊取腳踏車，94年7月間
    因林港生、林青霞夫婦無處可住，伊好心讓林港生一家借住
    ，期間林港生夫妻因無交通工具，故常臨時借用伊外甥女黃
    琦芬小孩戊○○的腳踏車外出購物，林港生借後即於當日將
    腳踏車交還，戊○○事後還有再騎。臺東縣警察局臺東分局
    警卷信警刑字第0940004643號 (以下簡稱警卷4643號)所附
    照片上之腳踏車非伊借給林港生的腳踏車。林港生夫妻於遭
    警查獲騎乘之腳踏車為贓車後，指稱腳踏車是向伊所借，係
    誣陷、嫁禍。犯罪事實(二)部分與伊無關，當時伊手骨折包紮
    ，無法用力，無法騎乘機車，未與丁○○共同行竊。犯罪事
    實(三)部分非伊所為，與伊無關，伊未借破壞剪給丁○○云云
    ；被告丁○○坦承犯罪事實(二)、(三)之竊盜犯行；被告庚○○
    固坦承有於犯罪事實(四)之時點開車搭載乙○○、及綽號「阿
    雄」之人至行竊現場，惟矢口否認有何竊盜犯行，辯稱：該
    日係乙○○打電話叫伊開車載他去找朋友，並不知是去偷電
    纜線，乙○○當時穿一件大衣，長度到大腿，伊沒有看到乙○○攜帶破壞剪、鋼筋等工具云云。
二、認定犯罪事實所憑之證據及理由：
(一)犯罪事實(一)部分：
    1.查臺東縣警察局臺東分局員警於94年9月7日上午12時許在
      臺東縣臺東市○○路與廣東路口之雅虎遊樂場旁停車場內
      ，查獲案外人林青霞所騎乘捷安特牌、銀黑色之腳踏車，
      係被害人壬○○所有於94年5月中旬在臺東縣臺東市○○
      街114號前遭竊之腳踏車之情，業經證人即被害人壬○○
      於警詢中證述明確 (見警卷4643號第9頁至第10頁)，並有
      壬○○出具之贓物認領保管單1紙 (見警卷4643號第13頁)
      、刑案現場平面圖 (見警卷4643號第20頁)、現場照片2張
      (見警卷4643號第21頁)在卷可稽，應堪置信。
    2.而前揭腳踏車係案外人林港生向被告乙○○借用，亦據證
      人林港生於警詢中證稱：林青霞所騎乘銀色腳踏車是我交
      給林青霞作交通工具，是95年8月25日凌晨1時許在臺東縣
      臺東市○○街32號前向一名綽號「老么」男子所借，不知
      道該腳踏車是竊取而來 (見警卷4643號第1頁至第2頁)；
      於偵查中結證稱：林青霞騎乘的腳踏車是我於95年8月間
      在仁一街乙○○住處向乙○○借的，聽乙○○說是他外甥
      在騎的，乙○○借我的腳踏車是銀色的，就是警察查獲有
      綁東西的那一部腳踏車等語 (見臺灣臺東地方法院檢察署
      95年度偵字第324號卷第27頁至第28頁，以下簡稱偵卷第3
      24號)；及證人林青霞於警詢中證稱：我騎乘的腳踏車是
      同居人林港生跟他朋友借為代步用，他朋友叫「老么」，
      不知道該車為贓車 (見警卷4643號第6頁至第8頁)等語明
      確，核與被告乙○○於偵查中供稱：林港生夫婦住在我哪
      裡，我姊姊在罵，他們就離開我那裡，因為他們沒有交通
      工具，我就叫林港生騎我外甥女黃琦芬小孩戊○○的腳踏
      車，做為他們夫妻的交通工具，我確實有借林港生夫婦一
      部腳踏車是我外甥的，我交腳踏車給林港生時，有告訴他
      車子是我外甥的小孩的，事後在當天晚上我有向戊○○說
      等語 (見偵卷第324號第25頁至第26頁)大致相符，堪認證
      人林港生證述向被告乙○○借該腳踏車時，乙○○告知腳
      踏車是其外甥所有，其不知道向被告所借用之腳踏車是竊
      取而來贓車之情，應屬實情，而堪採信。
    3.被告乙○○雖於本院審理時辯稱林港生於借用腳踏車後即
      於當日將腳踏車交還，戊○○之後還有再騎，林青霞遭查
      獲之腳踏車非其借予林港生之腳踏車，林港生、林青霞於
      警詢、偵查中所言係誣陷、嫁禍云云，所辯顯與其偵查中
      供述前後不一，果其未於林港生夫婦搬離時借腳踏車予林
      港生夫妻騎用，何以於偵查中向檢察官供稱有將「戊○○
      」之腳踏車借給林港生，且事後於當天晚上有向戊○○說
      等語？其辯詞顯有矛盾而不足採。則被告乙○○借予林港
      生使用之腳踏車，既經警方查證係屬被害人壬○○所有，
      被告乙○○又未能說明何以壬○○所有之腳踏車係由伊交
      予林港生使用，其否認該腳踏車非其所竊取，顯係事後卸
      責之詞，洵無足取。
(二)犯罪事實(二)部分：
    1.被告丁○○部分：
      查被告丁○○確有於94年11月5日晚上9時50分許，在臺東
      縣臺東市○○○○道與勝利街158號巷口旁空地上，竊取
      辛○○所有之電纜線之事實，迭經被告丁○○於警詢、偵
      查中，及本院準備程序、審理時供承不諱，核與證人辛○○於警詢及本院審理時均證稱：當時是羅憲治發現通知我
      ，當我到達現場，發現2名男子，我到現場後他們看到我
      就跑掉，我有看到竊賊，其中一人可確定是被告丁○○等
      語相符 (見臺東縣警察局臺東分局警卷信警刑字第095000
      0027號卷第5頁至第7頁，以下簡稱警卷第27號、本院卷第
      255頁至第257頁)，此外復有證人羅憲治於警詢時之證詞(
      見警卷第27號第8頁至第9頁)、刑案現場平面圖1紙 (見警
      卷第27號第12頁)、照片14張 (見警卷第27號第13頁至第
      19頁)在卷足資佐證，足認被告丁○○上揭自白與事實相
      符，被告丁○○此部分竊盜犯行，應堪認定。
    2.被告乙○○部分：
      (1)上揭竊盜犯行，係被告乙○○與丁○○共同犯之之情，
        業經共同被告丁○○於警詢中供稱：94年11月5日晚間9
        時50分許在臺東縣臺東市○○○○道與勝利街口竊取電
        纜線，是我和乙○○一起前往的，當時乙○○提議，跟
        我講要去賺錢，我們一人騎一部機車前往，分工是我搬
        電纜線而他剪，一共剪下20條等語 (見警卷第27號第2
        頁至第4頁)明確，並於警方提示之涉嫌人指認照片中指
        認編號7之人為乙○○無訛 (見警卷第27號第10頁)。
      (2)雖被告丁○○於本院準備程序時翻異前詞，改稱：此次
        竊案是我與「阿雄」去做的，在警局之指認有誤 (見本
        院卷第75頁)；並於本院95年7月20日審判期日審理時經
        分離調查證據程序，以證人身分證稱：我不認識乙○○
        ，我是與綽號「阿松」 (臺語)去偷剪的，那天在警局
        製作筆錄時，警察調出來的是黑白照片，指認時將「阿
        松」誤認是為乙○○，事後看不是乙○○，乙○○綽號
        「老么」是警察告訴我的，「阿松」約40至50歲人，頭
        髮較長都沒有整理很髒亂等語 (見本院卷第249頁至第
        252號)，惟其於本院95年11月21日審判期日另改稱：乙○○是在戒治所認識，之前都沒有接觸，犯此次竊案時
        沒有在一起過，警詢時看的黑白照片，因乙○○是禿頭
        ，照片上的人也有點禿頭，所以誤認為乙○○等語 (見
        本院卷第329頁)，其對「阿雄」該人之描述先後所述已
        有矛盾，倘與其共同行竊者為「阿雄」，何以其於警詢
        時對「阿雄」隻字未提，及至本院審理時始供稱係與綽
        號「阿雄」之人共同行竊？再者，該日與其共同行竊之
        人，係其自行向警方供述後查知之情，業據證人丙○○
        即臺東縣警察局臺東分局寶桑派出所承辦員警於本院審
        理時證稱：當天製作筆錄時是提示黑白嫌犯照片供丁○○指認，是丁○○自己說他跟乙○○一起去偷，所以才
        調出乙○○的資料給他指認，乙○○的綽號不是我們告
        訴丁○○的等語 (見本院卷第259頁至第260頁)明確，
        再觀之警卷所附涉嫌人指認照片中之乙○○黑白照片 (
        見警卷第27號第10頁)，並無頭髮雜亂無章、或禿頭情
        形，且與其他供指認之照片相較，乙○○之黑白照片亦
        較不清晰，倘非與乙○○熟識，何能直接指認照片所示
        之人即為乙○○，是被告丁○○於本院供稱其於警局指
        認錯誤云云，顯係事後迴護乙○○之詞，自無足採。
      (3)被告乙○○雖辯稱：當時伊手骨折包紮，無法用力，無
        法騎乘機車，未與丁○○共同行竊云云。惟其係於94年
        9月30日因左尺骨骨折、左膝部，右小腿挫傷、右胸部
        挫傷之傷害，至財團法人臺東基督教醫院急診住院行鋼
        板內固定手術，其後於同年10月2日出院，同年月13日
        門診拆線之情，有其提出之該院診斷證明書在卷可稽 (
        見本院卷第78頁)，衡之被告乙○○於手術後10餘日即
        可拆線，足見其所受傷害並非嚴重，復原狀況亦佳，且
        其受傷骨折部位為左手尺骨，而其平日慣用右手，亦經
        其供承在卷 (見本院卷第324頁)，堪認其所受傷害，並
        不影響其為本案犯行；再參諸被告丁○○於警詢時供稱
        ，竊盜當時分工是由丁○○負責搬電纜線而乙○○負責
        剪電纜線觀之，被告乙○○辯稱因手骨折受傷，未與丁○○共同行竊云云，不足採信。
(三)犯罪事實(三)部分：
    1.被告丁○○部分：
      被告丁○○於95年3月1日晚間11時許，持破壞剪至臺東縣
      臺東市卑南大圳尾堤防旁，竊取臺灣電力股份有限公司所
      有PVC風雨線約322.5公尺之事實，業經被告丁○○於警詢
      、偵查中，及本院準備程序、審理時供承不諱，核與證人
      吳忠允於警詢時證述情節相符 (見臺東縣警察局東警刑偵
      三字第0950066502號卷第7頁至第8頁，以下簡稱警卷第65
      02號)，此外復有現場照片3張 (見警卷第6502號第9頁至
      第10頁)、臺灣電力公司電力線路設備失竊現場調查報告
      表1紙 (見警卷第6502號第12頁)在卷足資佐證，足認被告
      丁○○上揭自白與事實相符，被告丁○○此部分竊盜犯行
      ，應堪認定。
    2.被告乙○○部分：
      (1)查被告丁○○行竊時所使用之破壞剪1支係由被告乙○○提供，且竊得之電纜線交由被告乙○○銷贓之事實，
        業據被告丁○○於警詢中證稱：剪電纜線的破壞剪是向
        綽號「老么」即乙○○借的，竊得之電纜線於犯案後當
        天交給乙○○銷贓，得款1,420元，破壞剪也一起交給
        乙○○等語 (見警卷6502號第1頁至第3頁)明確，而被
        告乙○○、丁○○前已曾共同持破壞剪竊取電纜線，堪
        認被告乙○○提供丁○○破壞剪時，應知悉被告丁○○
        有行竊之故意，復參以被告丁○○行竊後並將竊得電纜
        線交由被告乙○○處理，益徵其2人就本次竊盜已有犯
        意聯絡而推由被告丁○○下手實施，被告乙○○辯稱本
        次竊案與其無關云云，自不足採。
      (2)被告丁○○於本院準備程序時雖改稱：此次竊案是我自
        己一人所為，破壞剪是去乙○○家，見乙○○放在門邊
        ，就自己拿走，剪下的電纜線賣給綽號「阿雄」之人 (
        見本院卷第75頁)；嗣於本院審理時復改稱：帶去的破
        壞剪是我去跟「阿雄」拿的，竊得的電纜線是託「阿雄
        」幫我託售，當時沒有分贓給「阿雄」，至於「阿雄」
        有無賺取差價我不知道，破壞剪之後有還給「阿雄」，
        「阿雄」就住在我家的豬舍等語 (見本院卷第332頁)。
        被告丁○○此部分供詞前後不一，與其於警詢之供述亦
        不相符，其供述之真實性即有可疑。倘其確係向「阿雄
        」借用破壞剪，何以於警詢時供稱係向乙○○借取？且
        依其於本院準備程序中所述，破壞剪是其自行從乙○○
        家中拿走，竊得之電纜線是賣給「阿雄」，足見乙○○
        與「阿雄」顯非同一人，丁○○自無錯認之理，是被告
        丁○○於本院準備程序、審理時所為供述，應係事後維
        護被告乙○○之詞，委無足採。
(四)犯罪事實(四)部分：
    1.被告乙○○部分：
      查被告乙○○於95年3月2日晚間11時許，在臺東縣鹿野鄉
      ○○村○○路258巷12號前，攜帶其所有之破壞剪1支、鋼
      條3支，攀爬至臺灣電力股份有限公司所有之電線桿上，
      竊取電纜線，嗣經警當場查獲逮捕之事實，業經被告乙○○於警詢、偵查及本院準備程序、審理時坦承不諱，核與
      證人己○○、癸○○於警詢時證述情節相符 (見臺東縣警
      察局東警刑偵三字第0950066502號卷第7頁至第8頁、第9
      頁至第10頁，以下簡稱警卷第6502號)，此外復有刑案現
      場測繪圖1紙 (見警卷第6502號第12頁)、現場照片8張(見
      警卷第6502號第18頁至第21頁)、臺灣電力公司電力線路
      設備失竊現場調查報告表1紙 (見警卷第6502號第14 頁)
      、己○○出具之贓物認領保管單 (見警卷第6502號第13頁
      )在卷足資佐證，足認被告乙○○上揭自白與事實相符，
      被告乙○○此部分竊盜犯行，應堪認定。
    2.被告庚○○部分：
      (1)被告庚○○確有於95年3月2日晚間11時許駕車搭載乙○○、及綽號「阿雄」之人至行竊現場後，駕車在臺9線
        路旁等候時，經據報前往處理之員警盤問檢查，其後因
        員警追捕乙○○及「阿雄」，即自行駕車離開現場之事
        實，業經被告庚○○於本院審理時坦認屬實，核與共同
        被告乙○○於警詢、偵查中，及本院審理時供述情節相
        符，自堪置信。
      (2)被告庚○○雖辯稱該日並不知道乙○○是要去偷電纜線
        云云，惟其經本院通緝到案訊問時，供稱：「當天是乙○○打電話跟我說，他人在鹿野叫我過去載他，我到時
        並沒有看到乙○○，我停在路邊等，沒一會兒就看到警
        車‧‧‧」等語 (見本院卷第230頁)；嗣於本院審理時
        則改稱：「當天我有開車在那邊等乙○○，我沒有參與
        ，是乙○○叫我開車載他去，到時他說他要下去拿東西
        ，叫我在那邊等，我等不到10分鐘警察就來了‧‧‧」
        等語 (見本院卷第248頁)，就其何以至行竊現場等候之
        原因，所述顯有不一致，且依其於本院審理時供述：我
        停車的地方前方不到5公尺有一盞路燈，乙○○與「阿
        雄」下車後還沒有走到路燈就右轉到一個斜坡，該斜坡
        可以開車上去等語 (見本院卷第269頁至第270頁)，則
        乙○○既已託其開車前往臺東縣鹿野鄉去找朋友拿東西
        ，又於車輛可以通行之狀況下，竟於臺9線公路旁即自
        行下車步行前往，而非由其直接駕車至乙○○友人住處
        ，顯與常理有違，被告庚○○果否不知乙○○至該處係
        為竊取電纜線，即有可疑。再參諸共同被告乙○○於警
        詢中供稱：我係與庚○○及一名綽號阿雄男子3人於94
        年3月2日晚間11時左右，由臺東市出發到達作案現場，
        由庚○○開車載我們2人到達後，庚○○即開車到臺9線
        上等候，我與阿雄2人帶剪電纜線的破壞剪及3支鐵條進
        入，由我爬上電線桿剪下電線，綽號阿雄男子負責收集
        電纜線‧‧‧等語 (見警卷第6502號第3頁至第5頁)觀
        之，足見渠3人間就行竊之方式已有分工，由被告乙○○負責剪電纜線、「阿雄」負責收集電纜線、被告庚○○則負責駕車等候，是被告庚○○辯稱其不知乙○○是
        去偷電纜線云云，即難採信。
      (3)被告乙○○於本院95年7月20日審判期日審理時經分離
        調查證據程序，雖以證人身分證稱：當日是在漢陽路福
        興超商請庚○○載我和「阿松」 (臺語)，庚○○不知
        道我要去偷電纜線，上車後我坐在副駕駛座，當時我穿
        大衣，將破壞剪、鋼筋3條放在我右邊腋下，坐在庚○○旁邊，我告訴庚○○是要去找朋友，下車時我將工具
        夾在右邊腋下下車，包在風衣裡面沒讓庚○○看到，我
        的風衣長度大約是我立正站好到手下方長10公分處，下
        車後剪電纜線的地點距離庚○○停車地方約30公尺左右
        等語 (見本院卷第264頁至第266頁)，惟於95年11月21
        日審判期日則供稱：我當時穿著大衣，鋼筋夾在腋下、
        破壞剪插在右邊臀部的皮帶上，一路上都這樣夾著等語
        (見本院卷第336頁)，其就破壞剪藏放位置，所述顯不
        一致，其前開證詞是否屬實，極有疑義。且經本院請
        通譯當庭丈量被告乙○○坐著時腋下到臀部椅子部分之
        長度，丈量結果為44公分 ( 見本院卷第267頁)，並當
        庭勘驗被告乙○○所攜帶經扣案之破壞剪、鋼筋長度，
        勘驗結果：破壞剪長約39 公分、握把部分最寬處13公
        分，鋼條長度，每支各長70公分、直徑為0.8公分 (見
        本院卷第271頁至第272頁)，是被告乙○○攜帶之鋼筋
        長度已較其坐著時自腋下至臀部之長度多出26公分，而
        被告乙○○該日上車後係坐在庚○○旁邊之副駕駛座，
        所穿著風衣長度僅至大腿長度等情，為被告庚○○所不
        否認，則乙○○穿著之風衣顯然無法遮蓋其所攜帶之鋼
        筋等工具。再者，破壞剪、鋼筋乃堅硬、銳利之金屬製
        品，非可任意彎曲、收納，被告乙○○攜帶此等物品，
        衡情上、下車輛當有所不便，無法正常行動，被告庚○○辯稱其並未發現乙○○有攜帶破壞剪、鋼筋等工具，
        顯與常情有違，礙難可採。
(五)綜上所述，被告3人前開所辯，均係飾卸之詞，不足採信，
    本件事證明確，被告3人犯行堪以認定，應予依法論科。
三、論罪與量刑：
(一)被告行為後，刑法及其施行法於95年7月1日修正施行。修正
    後刑法第2條第1項之規定係規範行為後法律變更所生新舊法
    律比較適用之準據法，雖亦經修正，但因屬適用法律之準據
    法，本身尚無比較新舊法之問題，應一律適用修正後刑法第
    2條第1項之規定，為從舊從輕之比較。而刑法修正之比較新
    舊法，應就罪刑有關之共犯、未遂犯、想像競合犯、牽連犯
    、連續犯、結合犯，以及累犯加重、自首減輕暨其他法定加
    減原因 (如身分加減)與加減例等一切情形，本於統一性及
    整體性原則，綜其全部罪刑之結果而為比較 (最高法院95年
    度第8次刑事庭會議關於刑法94年修正施行後之法律比較適
    用決議參照)。茲就本案罪刑涉及法律變更之部分，比較新
    、舊法如下：
    (1)刑法第28條關於共犯之規定，由原條文「實施」，修正為
      「實行」，揆諸本條之修正理由係為釐清陰謀共同正犯、
      預備共同正犯、共謀共同正犯是否合乎本條規定之正犯要
      件，依本條之立法說明，乃在於修正共同正犯之參與類型
      ，以「實行」概念下之共同參與行為始足當之，且無礙於
      共謀共同正犯之成立。被告乙○○、丁○○間就犯罪事實
      (二)、(三)之犯行，被告乙○○、庚○○、綽號「阿雄」之成
      年人間就犯罪事實(四)之犯行，具有犯意聯絡及行為分擔，
      不論依修正前之刑法第28條，或修正後之刑法第28條之規
      定，均構成共同正犯，對被告3人而言並無有利或不利之
      情形，自不生新舊法比較之問題。
    (2)被告乙○○就犯罪事實(一)所犯刑法第320條第1項普通竊盜
      罪，其罰金刑之法定刑為得科銀元500元以下罰金，而依
      刑法施行法第1條之1規定：「中華民國94年1月7日刑法修
      正施行後，刑法分則編所定罰金之貨幣單位為新臺幣。94
      年1月7日刑法修正時，刑法分則編未修正之條文定有罰金
      者，自94年1月7日刑法修正施行後，就其所定數額提高為
      30倍。但72年6月26日至94年1月7日新增或修正之條文，
      就其所定數額提高為3倍」，及刑法第33條第5款罰金刑業
      由「罰金：1元以上（指銀元）」修正為「罰金：新臺幣
      1,000元以上，以百元計算之」，即刑法法定本刑中列有
      罰金刑者，其法定最低度罰金刑因之提高等規定觀之，被
      告所犯該罪，所得科處之罰金刑最高額為新臺幣15,000元
      、最低額為新臺幣1,000元。然依被告行為時即修正前刑
      法第33條第5款規定之罰金最低額銀元1元，依罰金罰鍰提
      高標準條例第1條前段規定，提高為10倍計算，前開罰金
      刑最高額為銀元5,000元，最低額為銀元1元，再依現行法
      規所定貨幣單位折算新臺幣條例第2條規定以3倍折算後，
      最高額雖與新法同為新臺幣15,000元，然最低額僅為新臺
      幣3元。是以比較上述修正前、後之刑罰法律，自以被告
      行為時即修正前關於科處罰金刑之法律較有利於被告。
    (3)被告行為後，刑法第56條連續犯之規定業已廢除，此廢除
      雖非犯罪構成要件之變更，但顯已影響行為人刑罰之法律
      效果，自屬法律有變更，依刑法第2條第1項規定，比較新
      舊法結果，仍應適用較有利於被告之行為時法律，即修正
      前刑法論以連續犯。
    (4)刑法第47條累犯之規定，因本件被告乙○○、丁○○、庚○○所犯為故意犯罪，故依修正前刑法第47條或修正後刑
      法第47條第1項規定，均構成累犯，對渠3人並無有利或不
      利之情形。
    (5)是經整體觀察前開修正前後規定，基於一體適用法律之原
      則，本件修正後刑法規定並未較有利於被告，依刑法第2
      條第1項前段適用修正前之行為時法。
(二)按刑法第321條第1項第3款之攜帶兇器竊盜罪，係以行為人
    攜帶兇器為其加重條件，此所謂兇器，其種類並無限制，凡
    客觀上足以對人之生命、身體、安全構成威脅，具有危險性
    之兇器為已足，並不以攜帶之初有行兇之意圖為必要，最高
    法院79年臺上字第5253號判例意旨可資參照。被告3人先後
    數次行竊時攜帶使用之破壞剪、鋼條，屬金屬製品，均甚為
    堅硬銳利，客觀上足以對人之生命、身體造成危害，應屬兇
    器無疑。是被告乙○○就犯罪事實(一)所為，係犯修正前刑法
    第320條第1項普通竊盜罪、就犯罪事實(二)、(三)之所為，係犯
    刑法第321條第1項第3款攜帶兇器竊盜罪、就犯罪事實(四)之
    所為，係犯刑法第321條第1項第3款、第4款結夥3人以上攜
    帶兇器竊盜罪；被告丁○○就犯罪事實(二)、(三)之所為，係犯
    刑法第321條第1項第3款攜帶兇器竊盜罪；被告庚○○就犯
    罪事實(四)之所為，係犯刑法第321條第1項第3款、第4款結夥
    3人以上攜帶兇器竊盜罪。被告乙○○、丁○○2人間就犯罪
    事實(二)、(三)、被告乙○○、庚○○與綽號「阿雄」之成年人
    間就犯罪事實(四)，有犯意聯絡及行為分擔，為共同正犯。又
    被告乙○○先後4次竊盜犯行，被告丁○○先後2次竊盜犯行
    ，均時間緊接，所犯為基本構成要件相同之罪名，顯係基於
    概括犯意反覆為之，均依修正前刑法第56條連續犯之規定，
    分別論以情節較重之結夥3人以上攜帶兇器竊盜罪 (被告乙○○部分)、攜帶兇器竊盜罪 (被告丁○○部分)，並均加重
    其刑。查被告3人分別有如犯罪事實欄所載論罪科刑執行情
    形，有卷附臺灣高等法院被告前案紀錄表各1份可按，渠等
    受有期徒刑執行完畢後5年以內再故意犯本案法定刑為有期
    徒刑之罪，為累犯，均應依修正前刑法第47條規定加重其刑
    ，被告乙○○、丁○○並應遞加重其刑。爰審酌被告3人均
    正值壯年，不知努力工作以獲取正當報酬，竟因一己私慾而
    竊取電纜線，嚴重危害公眾用電安全，危害社會治安至鉅，
    及其犯罪動機、目的、手段等一切情狀，分別量處如主文所
    示之刑，以示懲儆。
(三)又從刑附屬於主刑，除法律有特別規定外，依主刑所適用之
    法律 (最高法院95年度第8次刑事庭會議決議第1點第5項參
    照)，扣案之破壞剪1支、鋼筋3支，為被告乙○○所有且係
    供本案竊盜犯罪所用之物，業據被告乙○○供承明確，爰依
    刑法第38條第1項第2款規定併予宣告沒收。又按依刑法第38
    條第1項第2款規定，於供犯罪所用之物，採職權沒收主義，
    是否宣告沒收，法院仍有自由裁量之權限，被告乙○○、丁○○就犯罪事實(二)行竊所用之破壞剪2支、犯罪事實(三)行竊
    所用之破壞剪1支，並未扣案，且其沒收與否對於預防犯罪
    及公共利益或公共安全之維護，並無絕對影響，為免將來執
    行困難，爰不予宣告沒收，附此敘明。
(四)至於公訴人認被告乙○○、丁○○有犯罪之習慣，故請求同
    時宣告刑前強制工作云云。惟按保安處分係針對受處分人將
    來之危險性所為之處置，以達教化、治療之目的，為刑罰之
    補充制度。我國現行刑法採刑罰與保安處分雙軌制，係在維
    持行為責任之刑罰原則下，為協助行為人再社會化之功能，
    以及改善行為人潛在之危險性格，期能達成根治犯罪原因、
    預防犯罪之特別目的。是保安處分中之強制工作，旨在對欠
    缺正確工作觀念或無正常工作因而犯罪者，強制其從事勞動
    ，學習一技之長及正確之謀生觀念，使其日後重返社會，能
    適應社會生活。又刑法上之有犯罪習慣與累犯、連續犯之性
    質有別，必須有具體之事實，足資證明行為人有犯罪之惡習
    及慣行，始有習慣犯規定之適用，並非一有累犯或連續犯之
    情形，即可認為有犯罪之習慣；而所謂犯罪習慣係指對於犯
    罪已成為日常之惰性行為而言，依臺灣高等法院被告前案紀
    錄表所示，被告乙○○於本案發生前雖曾於80年施用毒品、
    81年妨害兵役、82年施用毒品、違反藥事法、86年施用毒品
    、87年施用毒品、偽造文書等案件，分別經判處有期徒刑6
    月、拘役30日、有期徒刑7月、1年、5年2月、9月、3月確定
    ，均經執行完畢；被告丁○○曾於89年施用毒品、90年施用
    毒品、93年詐欺、94年竊盜、施用毒品等案件，分別經判處
    有期徒刑4月、6月、拘役59日、有期徒刑7月、10月、8月確
    定，惟其等各次遭判刑時間彼此皆有相當之間隔，所犯多為
    以自戕健康為主之施用毒品罪，刑度亦非重，顯示其前案犯
    情不重，其2人雖存有惡性，然尚難認其等有犯罪之習慣，
    從而公訴人以被告乙○○、丁○○有犯罪習慣云云，尚屬無
    據，本院認尚無令被告乙○○、丁○○於刑前強制工作之必
    要，是公訴人聲請對被告乙○○、丁○○為強制工作之宣告
    ，不能准許，併此說明。
據上論斷，應依刑事訴訟法第299條第1項前段，刑法第2條第1項
前段、修正前刑法 (下同)第28條、第56條、第321條第1項第3款
、第4款、第47條、第38條第1項第2款，判決如主文。
本案經檢察官甲○○到庭執行職務。
中    華    民    國    95    年    12    月    5     日
                  刑事第二庭審判長法  官  李水源
                                  法  官  曾宗欽
                                  法  官  簡芳潔
以上正本證明與原本無異。
如不服本判決，應於判決送達後10日內向本院提出上訴狀 (須附
繕本)。「勿逕送上級法院」
告訴人或被害人對於判決如有不服具備理由請求檢察官上訴者，
其上訴期間之計算係以檢察官收受判決正本之日期為準。
                                  書記官  陳美鄉
中    華    民    國    95    年    12    月    7     日
附錄論罪科刑法條：
中華民國刑法第321條第1項第3款、第4款：
犯竊盜罪而有左列情形之一者，處6月以上、5年以下有期徒刑：
一  於夜間侵入住宅或有人居住之建築物、船艦或隱匿其內而犯
    之者。
二  毀越門扇、牆垣或其他安全設備而犯之者。
三  攜帶兇器而犯之者。
四  結夥三人以上而犯之者。
五  乘火災、水災或其他災害之際而犯之者。
六  在車站或埠頭而犯之者。
前項之未遂犯罰之。


司法院資訊處製作；財團法人民間司法改革基金會備份。
